【裁判字號】    89,上訴,1023
【裁判日期】    890613
【裁判案由】    違反毒品危害防制條例
【裁判全文】
臺灣高等法院高雄分院刑事判決          八十九年度上訴字第一二三號
    上訴人
    即被告  甲○○
    指定辯護人  本院公設辯護人  李佩娟
右上訴人因違反毒品危害防制條例案件，不服臺灣高雄地方法院八十九年度訴字第三
０九號中華民國八十九年六月十三日第一審判決（起訴案號：臺灣高雄地方法院檢察
署八十九年度偵字第一八０三號），提起上訴，本院判決如左：
      主      文
原判決撤銷。
甲○○連續販賣第二級毒品，累犯，處有期徒刑柒年捌月，安非他命壹大包（驗前毛
重四九、一九公克、驗後毛重四四、一四公克）、捌小包（驗前毛重二六、二五公克
，驗後毛重二六、一０公克）、壹小包（驗前毛重二、五０公克、驗後毛重二、四五
公克）、電子秤壹台、大型夾鏈袋陸拾個、小型夾鏈袋捌拾個及所得財物金項鍊壹條
、新台幣仟元均沒收，上開安非他命併銷燬之，所得財物如全部或一部不能沒收時
，以其財產抵償之。
      事      實
一、甲○○於民國八十四年間，因違反麻醉藥品管理條例案件，經原審判處有期徒刑
    三月確定，八十四年七月十九日易科罰金執行完畢，猶不知悔改，竟意圖營利，
    向綽號「黑仔」成年男子購入第二級毒品安非他命，即基於概括之犯意，先於八
    十九年一月十日，在高雄縣大社鄉○○街十六巷二十號住處，以新台幣（下同）
    三千元之價格販賣第二級毒品安非他命少許（量不詳）與張哲榮；復於同年月十
    一日中午，在甲○○上開住處，張哲榮以金項鍊一條抵二千元向甲○○購買安非
    他命，甲○○應允並收受該金飾後，在尚未將安非他命取交張哲榮前之同年月日
    十七時三十分許，在高雄市○○區○○路一八一巷口，為警查獲，並於甲○○所
    駕駛之車牌號碼Ｄ７－一三一一號自小客車內搜獲安非他命一小包（驗前毛重二
    ．五０公克，驗後毛重二．四五公克），嗣於同日二十時二十分許，在甲○○上
    開住處查獲安非他命一大包（驗前毛重四九．一九公克、驗後毛重四四．一四公
    克）、八小包（驗前毛重二六．二五公克，驗後毛重二六．一０公克），及甲○
    ○所有供販賣安非他命所用之電子秤一台、供販賣安非他命預備之小型夾鏈袋八
    十個、大型夾鏈袋六十個及販賣所得金項鍊一條。
二、案經高雄市政府警察局楠梓分局移送台灣高雄地方法院檢察署檢察官偵查起訴。
      理      由
一、訊據上訴人即被告甲○○矢口否認有販賣第二級毒品安非他命與張哲榮，辯稱：
    扣案安非他命是伊與張哲榮每人各出資一萬元共同合買，向綽號「黑仔」之男子
    所買，電子秤及夾鏈袋是「黑仔」所寄放，伊並沒有販賣安非他命予張哲榮，金
    飾是張哲榮借伊戴的，而張哲榮於警訊、偵查及審理中所證述前後不一，顯有重
    大瑕疵，證詞無可採信云云。惟查：
  (一)被告甲○○確有販賣安非他命與張哲榮之事實，業據證人張哲榮於警訊、偵查及
    原審審理時證述在卷，雖其前後證詞或曰第一次買五千元、或曰第一次買三千元
    ，然所證之情節均係有向被告購買安非他命，且原審於八十九年四月十四日訊問
    時，其明確證述第一次是向被告購買三千元之安非他命，經提示警訊筆錄訊之為
    何前後供述不一，其回答：「警察問我說共買多少，我說共買五千元，鍊子抵二
    千元，第一次買三千元」，復於八十九年五月三十日原審審理時，在製作警訊筆
    錄之警員黃志宏在場之情況下，證人張哲榮亦堅稱第一次是買三千元，應以其於
    原審上開二次庭訊之證詞「第一次購買三千元」為可採，而扣案之金項鍊一條是
    抵二千元向被告購買安非他命，亦經其迭次指證在卷。至證人張哲榮於第一次檢
    察官偵訊中，雖證稱是與被告各出一萬元合資購買安非他命，然其與被告二人對
    扣案之金項鍊為何會在被告身上之原因，供述已然不符（被告稱是向張哲榮借戴
    的，證人張哲榮則稱是抵購買安非他命的錢），加以證人張哲榮於原審八十九年
    四月十九日庭訊已證稱：上開第一次檢察官偵訊時之供詞，是被告教其如此說等
    語，證人該次偵訊所言，顯然係臨訟勾串之詞，不足以作對被告有利之認定；又
    證人於原審八十九年五月三十日庭訊被問及是否向被告購買安非他命時，證稱：
    「有，第一次買三千元，被告有拿安非他命給我，是被抓前一天我去夜市找被告
    向他買的，被告帶我去找他朋友，安非他命買來到被告他家才拿給我．．」云云
    ，被告於同日庭訊之供述則為：「張哲榮第一次要買三千元安非他命我帶他去找
    朋友買，就由張哲榮直接拿著安非他命到我家，張哲榮就走了，我朋友叫小黑，
    住在左營．．」云云，二人對安非他命是如何交到張哲榮手上之陳述顯有矛盾，
    又與證人張哲榮之前證言不符，應係證人張哲榮因被告在庭所為護被告之詞，
    亦不足採。證人張哲榮於本院雖證述：當時警方在被告家查獲安非他命，我在做
    筆錄之前，警方告訴我說被告陳述在他家查獲的安非他命是我的，我才生氣說我
    有向他購買安非他命，所以我的警訊筆錄是不實在的等語。惟查證人張哲榮不僅
    於警訊，且於偵查中及原審均指證有向被告購買安非他命之情事，已如前述，且
    於原審復供述：伊於第一次檢察官第一次偵訊時改稱與被告各出一萬元合資購買
    安非他命，並非向被告購買安非他命，是出於被告之指使等情，亦如前述，足見
    證人張哲榮於本院上開供詞，亦係出於事後迴護被告之詞，亦無可取。
  (二)在被告甲○○位於高雄縣大社鄉○○街十六巷二十號住處所查獲扣案之白色晶體
    （一大包、八小包）經原審送高雄醫學院附設中和紀念醫院鑑驗結果，確係甲基
    安非他命無訛，驗後毛重計達七十．二四公克，此有該院檢驗報告單四紙（編號
    ：Ｂ0000000、Ｂ0000000、Ｂ0000000、Ｂ000000
    0號）在卷可憑，如此多量之安非他命，顯非供被告一己施用而已。另被告於車
    上被查獲之安非他命一小包，經本院送請高雄醫學院附設中和紀念醫院檢驗結果
    ，確係安非他命無訛有該院八十九年十月卅一日編號Ｈ0000000號檢驗報
    告單一紙在卷可稽。此外，復有電子秤、大型夾鏈袋六十個及小型夾鏈袋八十個
    同時被查獲，更足徵證人指稱被告有販賣安非他命之行為非虛，被告辯稱電子秤
    、大小夾鏈袋均為綽號「黑仔」寄放云云，又不能提出該「黑仔」男子之姓名、
    年籍等資料以供本院查證，所辯上情，無足採信。是上開扣案之電子秤為被告所
    有用以秤重販賣安非他命、大型夾鏈袋六十個及小型夾鏈袋八十個屬預備販賣安
    非他命之物，殆無疑義。又被告向不詳姓名綽號「黑仔」之成年男子購入安非他
    命後，再販賣予張哲榮施用牟利，其有營利之意圖，至為明確。
    綜上所述，被告所辯各情，無非卸責之詞，不足採信，本件事證明確，被告之犯
    行，堪以認定。
二、核被告甲○○所為，係犯毒品危害防制條例第四條第二項之販賣第二級毒品罪。
    其多次販賣安非他命行為，時間緊接，反覆實施而犯同一罪名，顯係基於概括之
    犯意為，應依連續犯之規定論以一罪。至其持有安非他命行為，因其持有後，進
    而販賣，其持有行為應為販賣行為所吸收，不另論罪。末查被告於八十四年間，
    因違反麻醉藥品管理條例案件，經原審判處有期徒刑三月確定，八十四年七月十
    九日易科罰金執行完畢之事實，有台灣高等法院被告全國前案紀錄表在卷可按，
    其於有期徒刑執行完畢後，五年內再犯有期徒刑以上之本罪，為累犯，應依累犯
    之規定加重其刑。
三、原審予以被告論科，固非無見，惟查(一)扣案之毒品應送鑑定其是否確係毒品成份
    ，以作為認定被告犯罪之依據，本件被告於車上被警查扣之安非他命一小包，原
    審未將其送請鑑定，致無法認定其詳細數量，已有未合。經本院將其送鑑定結果
    ，該小包安非他命驗前毛重二．五０公克，驗後毛重二．四五公克，已如前述。
    而原判決事實及理由欄均誤載該小包安非他命毛重為一．二七公克，自有可議。
    (二)本件扣案之全部安非他命送驗耗損部分，既已滅失不存在，自無宣告沒收銷燬
    之必要，原判決就此部分漏未說明，自屬理由不備，亦有未合。被告上訴意旨，
    仍執前詞，否認犯罪，固無足取，然原判決既有上述可議，自應由本院將其撤銷
    改判。爰審酌被告非法販賣安非他命之行為，對國家社會危害甚鉅，及其販賣之
    次數、數量等一切情狀，量處如主文所示之刑。前揭扣案之安非他命一大包（驗
    前毛重四九．一九公克、驗後毛重四四．一四公克）、八小包（驗前毛重二六．
    二五公克，驗後毛重二六．一０公克）、一小包（驗前毛重二．五０公克，驗後
    毛重二．四五公克），係毒品危害防制條例第二條第二項第二款所定之第二級毒
    品，依同條例第十八條第一項前段之規定宣告沒收銷燬之。又扣案之電子秤一台
    ，係供犯販賣第二級毒品罪之物、販賣安非他命所得三千元及金項鍊一條，均應
    依同條例第十九條第一項沒收之，如全部或一部不能沒收時，以其財產抵償之。
    至扣案之大型夾鏈袋六十個、小型夾鏈袋八十個，屬被告所有供販賣安非他命預
    備之物，依刑法第三十八條第一項第二款規定，宣告沒收。至送驗耗損安非他命
    部分，既已滅失不存在，自無宣告沒收銷燬之必要，併此敘明。
據上論斷，應依刑事訴訟法第三百六十九條第一項前段、第三百六十四條、第二百九
十九條第一項前段、毒品危害防制條例第四條第二項、第十八條第一項前段、第十九
條第一項，刑法第十一條、五十六條、第四十七條、第三十八條第一項第二款，判決
如主文。
本案經檢察官羅正平到庭執行職務。
中    華    民    國        八十九      年     十一     月     三十     日
                              臺灣高等法院高雄分院刑事第三庭
                                  審判長法官 莊秋桃
                                        法官  陳中和
                                        法官  謝宏宗
右正本證明與原本無異。
如不服本判決，應於判決送達後十日內向本院提出上訴狀，其未述理由者並應於提
出上訴狀後十日內向本院補提理由書（應附繕本)。
                                      書記官  陳靖華
中    華    民    國        八十九      年     十二     月      四      日
附錄：本判決論罪科刑法條：
毒品危害防制條例第四條第二項
製造、運輸、販賣第二級毒品者，處無期徒刑或七年以上有期徒刑，得併科新臺幣七
百萬元以下罰金。
                                                                      Ｈ


司法院資訊處製作；財團法人民間司法改革基金會備份。
